【裁判字號】    97,交聲,1431
【裁判日期】    970526
【裁判案由】    違反道路交通管理處罰條例聲明異議
【裁判全文】
臺灣臺北地方法院交通事件裁定        97年度交聲字第1431號
    原處分機關  臺北市交通事件裁決所
    聲明異議人
    即受處分人  甲○○
上開受處分人因違反道路交通管理處罰條例案件，對於臺北市交
通事件裁決所於中華民國九十七年五月九日所為之處分（北市裁
二字第裁二二—ＣＧ0000000號）聲明異議，本院裁定如
下：
    主  文
異議駁回。
    理  由
一、按汽車駕駛人，行經有燈光號誌管制之交岔路口闖紅燈者，
    處新臺幣（下同）一千八百元以上五千四百元以下罰鍰；汽
    車駕駛人有道路交通管理處罰條例第五十三條之交通違規行
    為，除依原條款處罰鍰外，並予記違規點數三點，道路交通
    管理處罰條例第五十三條第一項、第六十三條第一項三款分
    別定有明文。另按駕駛小型車違反道路交通管理處罰條例第
    五十三條第一項之事件，期限內繳納或到案聽候裁決者，處
    二千七百元罰鍰，本件案發時之違反道路交通管理事件統一
    裁罰基準及處理細則第二條第二項亦定有明文。
二、本件聲明異議人即受處分人甲○○於民國九十六年十二月二
    十三日中午十二時四十分許，駕駛車牌號碼為ＨＢ—八七八
    九號自用小客車行經臺北縣新店市景美橋頭與順安街口時明
    知其所應依據之燈光號誌顯示紅燈，竟不遵守該燈光號誌之
    管制而闖紅燈直行，為設置該處之闖紅燈暨自動測速照相儀
    器測速並採證拍攝照片二張而由臺北縣警察局交通隊李邦國
    警員以受處分人違反道路交通管理處罰條例第五十三條第一
    項行經有燈光號誌管制之交岔路口闖紅燈之規定，逕行對受
    處分人開立北縣警交字第ＣＧ0000000號舉發通知單
    並指定應於九十七年二月十六日前前往原處分機關即臺北市
    交通事件裁決所聽候裁決或繳納罰鍰，嗣經原處分機關認受
    處分人確有上開交通違規行為，乃分別依據道路交通管理處
    罰條例第五十三條第一項、第六十三條第一項第三款（裁決
    書漏引第三款）裁處二千七百元之罰鍰，並記違規點數三點
    。
三、受處分人具狀就其於上開時間確有駕駛其所有之上開車輛行
    經上開地點等情固不否認，惟否認有何交通違規行為，並辯
    稱：伊駕駛車輛離開停止線時為黃燈，並未闖紅燈云云。
    經查：本件受處分人駕駛之車輛行經上開地點時，於應遵守
    之燈光號誌顯示紅燈後三秒四時超越停止線駛壓感應圈，即
    由設置該處之微電腦闖紅燈暨自動測速照相儀器拍攝第一張
    照片，上開車輛仍未剎停而繼續以時速三十二公里之速度直
    行駛入上開交岔路口，而於應遵守之燈光號誌顯示紅燈後四
    秒二時再由上開儀器拍攝第二張照片，此分觀諸卷附採證照
    片二張及第一張照片上方第二排右側「Ｒ０３4 」、第二張
    照片顯示上方第二排右側「Ｒ０４2 」、第三排右側「Ｖ＝
    ３２」之文字而可佐證，本件受處分人所有之上開車輛於上
    開時間、地點確有違反燈光號誌管制而闖紅燈直行之行為，
    堪以認定，受處分人上開所辯，顯屬事後卸責之詞，難以採
    信。從而原處分機關依道路交通管理處罰條例第五十三條第
    一項、第六十三條第一項第三款裁處二千七百元罰鍰，並記
    違規點數三點，核與上開規定並無違誤，本件聲明異議為無
    理由，應予駁回。
據上論斷，應依道路交通案件處理辦法第十九條，裁定如主文。
中    華    民    國    97    年    5     月    26    日
                        臺灣臺北地方法院交通法庭
                            法  官   唐于智
上正本證明與原本無異。
如不服本裁定，應於裁定送達後5 日內向本院提出抗告狀。
                            書記官   陳家欣
中    華    民    國    97    年    5     月    26    日


司法院資訊處製作；財團法人民間司法改革基金會備份。
